臺灣彰化地方法院北斗簡易庭小額民事判決
110年度斗小字第130號
原      告  長鑫資產管理股份有限公司

法定代理人  潘代鼎  
訴訟代理人  郭思妘  
            魏嘉慶  
被      告  方淑貞  


訴訟代理人  黃詩芳  
上列當事人間請求清償債務事件，本院於民國110年8月23日言詞
辯論終結，判決如下：
    主    文
被告應給付原告新臺幣捌萬伍仟參佰捌拾捌元，及民國九十九年
十二月八日起至民國一○四年八月三十一日止，按年息百分之十
九點七一計算之利息，暨自民國一○四年九月一日起至清償日止
，按年息百分之十五計算之利息，暨違約金新臺幣壹拾元。
原告其餘之訴駁回。
訴訟費用新臺幣壹仟元由被告負擔。
本判決第一項得假執行；但被告如以新臺幣捌萬伍仟參佰捌拾捌
元為原告預供擔保，得免為假執行。
    事實及理由
一、原告主張：被告前向訴外人安泰商業銀行股份有限公司（下
    稱安泰銀行）申辦信用卡使用，約定按月於繳款截止日前償
    還約定金額，如有動用循環信用，以該筆帳款入帳日起並以
    年息19.71%計算利息，如未於繳款截止日前繳足最低應繳金
    額或遲誤繳款期限，延滯第1個月加計新臺幣(下同)150元、
    延滯第2個月加計300元、延滯第3至6個月按月加計600元之
    違約金，詎被告未依約繳款，截至民國95年5月24日尚積欠
    安泰銀行90,255元(含本金85,988元、利息、違約金、手續
    費)。其後，安泰銀行於95年6月23日將對被告之上開債權讓
    與原告，並依法登報公告，原告受讓上開債權後，被告又陸
    續清償79,500元，原告先行抵充利息後，被告應負擔之利息
    起算日應自99年11月1日起算，爰依信用卡契約及債權讓與
    之法律關係提起本件訴訟等語。並聲明：被告應給付原告85
    ,988元，及自99年11月1日起至104年8月31日止，按年息19.
    71%計算之利息，並自104年9月1日起至清償日止，按年息15
    %計算之利息，暨延滯第1個月加計150元違約金、延滯第2個
    月加計300元違約金、延滯第3至第6個月各加計600元違約金
    。
二、被告則以：安泰銀行將債權讓與原告後，伊有還錢，當時伊
    有能力還多少就還多少，但伊沒有收到帳單，所以伊不知道
    所繳都是利息，伊是自98年8月起向原告清償，伊同意以79,
    500元為清償原告之數額。另伊當初有去查公家資料，沒有
    看到這筆債務，以為不了了之，因此沒有特別注意要還，也
    因沒有收到帳單，所以沒找原告還錢。伊積欠原告的債務，
    伊當時有要跟原告協調，後來因金額沒有談妥，家裡也發生
    事情，就搬離原住處，隔了多年後，伊也沒有去處理，伊沒
    能力還錢，伊是要還，但可不可以少一點債務等語。並聲明
    ：原告之訴駁回。
三、得心證之理由 
   ㈠原告主張之事實，業據其提出信用卡申請書、安泰銀行催收
     客戶欠繳明細表、債權讓與聲明書、公告、信用卡繳款通
     知書等件為證，本院綜合調查證據之結果及全辯論意旨，
     堪信原告此部分主張為真實。
   ㈡按清償人所提出之給付，應先抵充費用，次充利息，次充原
     本；其依前二條之規定抵充債務者亦同，民法第323條定有
     明文。經查，原告主張被告於95年5月24日前使用上開信用
     卡積欠安泰銀行債務，但被告有陸續清償，而安泰銀行斯
     時抵充被告清償之方式及範圍即如原告於110年5月5日所提
     之民事陳報狀附表所示，是被告截至95年5月24日尚積欠安
     泰銀行手續費398元、本金85,988元、利息2,669元、已計
     算違約金1,200元，共計90,255元及自95年5月25日起，按
     年息19.71%計算之利息以及違約金，然依民法第323條之規
     定，被告所為之清償，依序應抵充費用、利息、本金，是
     依此方式抵充後，被告斯時應積欠安泰銀行本金85,388元
     、利息2,669元、已計算違約金1,800元、手續費398元及自
     95年5月25日起，按年息19.71%計算之利息以及違約金。又
     安泰銀行於95年6月23日將對被告之上開債權讓與原告後，
     被告又陸續清償79,500元，被告所為79,500元之清償，依
     序抵充費用398元、利息2,669元、本金85,388元自95年5月
     25日起至99年12月7日止，按年息19.71%計算之利息後，被
     告仍積欠原告本金85,388元及自99年12月7日起算利息及違
     約金。
　 ㈢又按約定之違約金額過高者，法院得減至相當之數額，民法
     第252條定有明文。本件原告請求被告應給付已計算違約金
     1,800元及延滯第1個月加計150元違約金、延滯第2個月加
     計300元違約金、延滯第3至第6個月各加計600元違約金一
     情，然本院審酌原告因被告遲延清償消費款，除受有利息
     損失外，尚難認有其他損害，且原告並未證明除利息損失
     外更有何損失，又參酌國內貨幣市場利率已大幅調降，依
     原告向被告收取利息之利率，足以獲得相當之經濟利益，
     若再課予被告上開違約金給付義務，殊非公允，故本院認
     為原告請求之違約金應酌減為10元，始為適當。
 四、綜上，原告依信用卡契約及債權讓與法律關係，請求被告
     給付如主文第1項所示之本金、利息、違約金為有理由，應
     予准許；逾此範圍之請求，為無理由，應予駁回。
 五、本件原告勝訴部分係依小額程序所為被告敗訴之判決，依
     民事訴訟法第436條之20規定，應依職權宣告假執行，並依
     同法第392條第2項規定，依職權宣告被告如預供擔保後，
     得免為假執行。
 六、按各當事人一部勝訴、一部敗訴者，其訴訟費用，由法院
     酌量情形，命兩造以比例分擔或命一造負擔，或命兩造各
     自負擔其支出之訴訟費用，民事訴訟法第79條定有明文。
     本件原告之訴一部為有理由、一部無理由，本院審酌原告
     敗訴部分係有關於違約金過高及抵充方式有誤部分，認第
     一審訴訟費用全數由被告負擔為適當。經查本件訴訟費用
     為原告繳納的第一審裁判費1,000元，因此，本院一併確定
     被告應該負擔的訴訟費用額為1,000元。
中　　華　　民　　國　　110 　年　　9 　　月　　6 　　日
                臺灣彰化地方法院北斗簡易庭
                          法  官  楊鑫忠 
以上正本係照原本作成。
如對本判決不服，得於送達後20日內以判決違背法令為理由，向
本院提起上訴狀(須附繕本)。
中    華    民    國   110    年    9    月     6    日
　　　　　　　　　　　　　書記官  張清秀